# 同一控制合并后，购买母公司持有少数股权

提问人：jdyuan 时间：2020-09-16 10:33:12
2017 年 1 月 31 日，A公司以现金 18000 向母公司收购其控股的全资子公司S80%股权，并实施控制。
2017 年 12 月 1 日又以 4000 万元向母公司收购其持有S剩余20%股权。S公司 2017 年 1 月 31 日可辨认净资产账面价值12000 ； 2017 年 12 月 31 日可辨认净资产账面价值 12500 。
请教一下，购入的20%股权入账价值是 4000 还是12500×20%=2500?
两次交易在个别和合并报表如何处理

回答人：chenyiwei
要判断后续收购20%股权的交易是否与前一交易构成“一揽子交易”。
如果不构成一揽子交易的，则单独作为一项收购少数股权交易进行会计处理，由此形成的长期股权投资账面价值为实际收购成本 4000 万元，同时在合并报表层面体现一项收购少数股权的权益性交易。合并报表中归母净利润和少数股东损益仍需分段计算。